臺灣新北地方法院民事裁定
111年度小上字第170號
上  訴  人  陳柔澐  


被 上訴 人  永豐商業銀行股份有限公司

法定代理人  陳嘉賢  

上列當事人間請求清償借款事件，上訴人對於中華民國111年7月
28日本院板橋簡易庭111年度板小字第1367號第一審判決提起上
訴，本院裁定如下：
    主  文
一、上訴駁回。
二、第二審訴訟費用新臺幣1,500元由上訴人負擔。
    理  由
一、按對於小額程序之第一審裁判之上訴，非以其違背法令為理
    由，不得為之；其上訴狀內應記載上訴理由，並表明原判決
    所違背之法令及其具體內容，暨依訴訟資料可認為原判決有
    違背法令之具體事實，民事訴訟法第436條之24第2項、第43
    6條之25分別定有明文。又依民事訴訟法第436條之32第2項
    準用第468條及第469條第1至5款之規定，所謂判決違背法令
    係指判決不適用法規或適用不當者而言，且判決有同法第46
    9條第1款至第5款情形之一者，為當然違背法令。是當事人
    以小額程序之第一審判決違背法令為理由提起上訴時，就原
    判決如何不適用法規或適用法規不當，其上訴狀或理由書應
    有具體之指摘，並揭示該法規之條項或其內容，若係成文法
    以外之法則，應揭示該法則之旨趣，倘為司法院解釋，則應
    揭示該解釋之字號或其內容，如依民事訴訟法第469條第1 
    款至第5款所列各款事由提起上訴者，其上訴狀或理由書應
    揭示合於該條款之事實，若小額訴訟程序上訴人之上訴狀或
    理由書未依上述方法表明者，自難認已對原判決之違背法令
    有具體之指摘，其上訴即不合法。而依民事訴訟法第436條
    之32第2項規定，第469條第6款之判決不備理由或理由矛盾
    之當然違背法令於小額事件之上訴程序並不準用。是於小額
    事件中所謂違背法令，並不包含認定事實錯誤、取捨證據不
    當或就當事人提出之事實或證據疏於調查或漏未斟酌之判決
    不備理由或理由矛盾情形。
二、經查，本件上訴人係對於小額訴訟程序之第一審判決提起上
    訴，依其民事上訴狀所載上訴意旨略以：至民國110年4月15
    日止，伊勞工紓困貸款尚積欠新臺幣（下同）8萬3,330元（
    下稱系爭債務）未清償，伊於入監服刑前曾到被上訴人土城
    分行通知該行將於伊出監後再行清償系爭債務。伊入監後每
    月僅有幾百元的勞作金，被扣除刑案犯罪所得1萬元後已無
    法清償系爭債務。伊於原審審理時亦表示願意清償系爭債務
    ，會在110年10月間假釋出獄後再行清償，對於被上訴人依
    消費借貸之法律關係請求伊給付如原審判決主文第一項所示
    ，伊不知道原審為被上訴人勝訴判決是否違背法令，伊有誠
    意清償，並非不清償債務，為此提起上訴，請求給予合理之
    判決云云，並未具體指出原審判決有如何違背法令情事，參
    諸前開說明，自不得謂已合法表明上訴理由，從而本件上訴
    ，顯難認為合法，應予駁回。
三、本件第二審訴訟費用應依民事訴訟法第436條之32第1項準用
    同法第436 條之19條第1項確定其數額為新臺幣1,500元，應
    由上訴人負擔。
四、依民事訴訟法第436條之32第2項、第444條第1項前段、第47
    1條第1項、第95條、第78條、第436條之19第1項，裁定如主
    文。
中　　華　　民　　國　　111 　年　　10　　月　　12　　日
                  民事第一庭  審判長法  官  張紫能  

　　　　　　　　　　　　　　　　    法  官  張惠閔

　　　　　　　　　　　　　　　　    法  官  朱慧真
以上正本係照原本作成。
本裁定不得抗告。　　　　　　　　　　　　　　
中　　華　　民　　國　　111 　年　　10　　月　　12　　日
                                    書記官　黃翊芳